最高法院刑事裁定　　　　　　　　　　　　　　　　九十一年度台抗字第一八四號
　　抗　告　人　甲○○
右抗告人因貪污案件，不服台灣高等法院台中分院中華民國九十一年二月二十七日駁
回其聲請再審之裁定（九十年度抗更字第九號），提起抗告，本院裁定如左：
    主  文
抗告駁回。
    理  由
本件原裁定以抗告人甲○○對於本院八十一年度台上字第七六號圖利罪一案確定判決
聲請再審，聲請意旨略稱：(一)本件系爭休閒服請購承辦人為蔡有信，抗告人因鄉長情
商臨時兼辦總務工作，蔡有信利用抗告人不熟悉該業務性質，填妥請購單，盜蓋抗告
人印章。(二)沙鹿西裝社參與比價並標得系爭採購案後，轉包給吳美仁開設之晨軒西裝
社，保管款及代收款傳票係淑女西裝社，此部分付款由蔡有信經手辦理，其中一筆新
台幣六萬元帳款亦存於蔡有信帳戶。(三)依現行法令及彰化縣芬園鄉公所民國八十年十
月三十日八十芬鄉秘字第七四二七號函所示，系爭休閒服採購無底價之設定，自不生
洩漏底價秘密之情，休閒服採購及其給付款均非屬公務性質，自不構成圖利罪，爰依
刑事訴訟法第四百二十條第一項第六款規定聲請再審云云。惟按法院認無再審理由者
，應以裁定駁回之，又經裁定駁回後，不得更以同一原因聲請再審，刑事訴訟法第四
百三十四條第一項、第二項分別定有明文。至所謂再審經裁定駁回後，不得更以同一
原因聲請再審，係指就聲請再審原因事實已為實體上裁判而言（最高法院二十五年抗
字第二九二號判例參照）。查抗告人上開(三)聲請意旨，業經台灣高等法院台中分院分
別以八十四年度聲再字第二一八號及九十年度聲再字第十一號刑事裁定認無再審理由
，予以裁定駁回在案，抗告人再以同一原因聲請再審，揆諸上開說明，自非法之所許
。次按刑事訴訟法第四百二十條第一項第六款所謂確實之新證據，係指該證據當時已
經存在，為法院及當事人所不及知，不及調查斟酌，至其後始行發見，且就證據本身
形式上觀察，固不以絕對不須經過調查程序為要件，但必須顯然可認為足以動搖原確
定判決，而為受判決人無罪、免訴、免刑或輕於原判決所認罪名之判決者為限。查抗
告人上開(一)、(二)聲請意旨，經原審審理結果，認依本院八十一年度台上字第七六號確
定判決有關抗告人自白及吳美仁證述，系爭休閒服採購確由抗告人向吳美仁承購，抗
告人所稱係沙鹿西裝社轉包給吳美仁開設之晨軒西裝社，顯屬其個人推測之詞，自不
足以影響原確定判決之認定。另採購單上盜蓋印章及付款是否係蔡有信所為，及抗告
人是否係臨時兼差，亦不影響本案事實之認定。況盜蓋印章及付款是否係蔡有信所為
，非經相當期日調查，不足以查明真相，由證據本身形式上觀察，亦不足以動搖原確
定判決，使抗告人受無罪、免訴、免刑或輕於原判決所認罪名之判決，本件原確定判
決，已就抗告人所犯圖利罪之理由述甚詳，又依原確定判決所附相關證據，上訴人
之自白及證人吳美仁等之證述，為證據取捨及理由說明詳為論。抗告人所述上開(一)
(二)各情，無一符合得為聲請再審之要件，抗告人據以聲請再審，即無理由。原裁定因
依刑事訴訟法第四百三十四條第一項規定駁回其再審之聲請，經核於法尚無不合。抗
告意旨仍執陳詞，泛言指摘原裁定不當，難認有理由，應予駁回。
據上論結，應依刑事訴訟法第四百十二條，裁定如主文。
中      華      民      國    九十一    年      五      月      二      日
                              最高法院刑事第五庭
                                  審判長法官  謝  家  鶴
                                        法官  洪  文  章
                                        法官  花  滿  堂
                                        法官  陳  世  淙
                                        法官  洪  佳  濱
      右正本證明與原本無異
                                              書  記  官
中      華      民      國    九十一    年      五      月     二十     日
